臺灣臺中地方法院民事判決
                                   110年度中小字第3217號
原      告  富邦產物保險股份有限公司

法定代理人  羅建明
訴訟代理人  黃雅怡
被      告  王大成


上列當事人間請求損害賠償事件，本院於中華民國110年10月6日
言詞辯論終結，判決如下：
    主      文
被告應給付原告新台幣貳萬參仟陸佰肆拾陸元及自民國一一○年
九月二十一日起至清償日止，按週年利率百分之五計算之利息。
原告其餘之訴駁回。
訴訟費用新台幣壹仟元由被告負擔。
本判決原告勝訴部分得假執行。
    事實及理由
一、被告經合法通知，無正當理由，未於言詞辯論期日到場，核
    無民事訴訟法第386 條各款所列情形，爰依原告之聲請，由
    其一造辯論而為判決。
二、原告主張：被告於民國108年8月12日17時47分許，騎乘車牌
    號碼（下同）616-LNC號普通重型機車，沿台中市南區復興
    路右轉正義街，行經正義街22號前時，因駛入來車車道，致
    與沿正義街往復興路方向行駛之原告承保訴外人林玉婷所有
    並由訴外人王金立所駕駛之7007-V5號自用小客車（下稱系
    爭保車）發生碰撞，致系爭保車毀損。被告過失撞損系爭保
    車，依民法第184條第1項及第196條規定，自應負損害賠償
    責任。玆因原告已依保險契約之約定賠付被保險人修復費用
    共計新台幣（下同）8萬2056元，爰依保險法第53條之規定
    提起本件訴訟。訴之聲明：被告應給付原告8萬2056元及自
    起訴狀繕本送達翌日起至清償日止，按週年利率5%計算之利
    息。
三、原告主張被告於上開時地，騎乘616-LNC號普通重型機車，
    因駛入來車車道，與系爭保車發生碰撞，致系爭保車毀損，
    其已依保險契約賠付被保險人修復費用8萬2056元之事實，
    業據其臺中市政府警察局道路交通事故當事人登記聯單、現
    場圖、初步分析研判表、系爭保車行車執照、汽(機)車險理
    賠申請書、估價單、系爭保車受損照片、電子發票證明聯 
    為證，並經本院向臺中市政府警察局第三分局調取本件汽車
    交通事故道路交通事故現場圖、道路交通事故調查報告表、
    道路交通事故談話紀錄表、道路交通事故補充資料表、酒精
    測定紀錄表、初步分析研判表、現場照片查閱屬實。被告未
    於言詞辯論期日到場，亦未提出書狀作何聲明或陳述，本院
    依調查證據之結果，堪認原告上開之主張為真實。　　 
四、按駕駛人駕駛汽車，應遵守道路交通標誌、標線、號誌之指
    示，道路交通安全規則第90條，定有明文。被告駕車自應注
    意上述道路交通安全規則。查被告於警詢時陳稱：「我從復
    興路往國光路方向行駛慢車道，右轉正義街，速度太快，角
    度太大，我車的左前方碰到對方車的左前方，我就滑倒，對
    方在肇事地點停等紅燈。」等語，有道路交通事故談話紀錄
    表及現場照片附卷可參，並經道路交通事故現場圖載繪明確
    。足認，被告因違反特定標線禁制即逆向行駛，致碰撞系爭
    保車，而當時又無不能注意之情事，則被告顯有過失已明。
    而系爭保車因被告之肇事行為，致受有損害，亦如前述。是
    被告之過失侵權行為與系爭保車受損間即有相當因果關係。
五、次按，不法毀損他人之物者，應向被害人賠償其物因毀損所
    減少之價值，民法第196條亦定有明文。而按，物被毀損時
    ，被害人依民法第196條規定請求物被毀損所減少之價額，
    得以必要之修復費用為估定之標準（最高法院77年5月17日7
    7年度第9次民事庭會議決議參照）。本件被告既過失不法毀
    損系爭保車，已如上述。是揆諸前開規定，自應負侵權行為
    損害賠償責任，則以修復金額作為賠償金額，自屬有據。又
    系爭保車之零件修理既係以新零件更換被損之舊零件，是依
    上說明，自應將零件折舊部分予以扣除。原告已依保險契約
    支付系爭車輛修復費用8萬2056元，其中零件6萬4900元、工
    資1萬7156元，業據原告陳明在卷，並有原告提出之估價單
    、電子發票證明聯附卷可稽。而依行政院所頒「固定資產耐
    用年數表」及「固定資產折舊率表」之規定，小客車之耐用
    年數為5年，依定率遞減法每年折舊千分之369，其最後1年
    之折舊額，加歷年折舊累計額，其總和不得超過該資產成本
    原額之10分之9，再參照卷附之系爭保車行車執照所示，其
    上載明該車係於101年10月出廠，直至108年8月12日本件事
    故發生日止，顯已超過5年之耐用年數，關於零件折舊部分
    應受到不得超過10分之9之限制，故應以10分之9計算其折舊
    ，以此為計，原告得請求之零件修理費為6,490元【計算式
    ：64,900×（1－9/10）＝6,490】，再加計前揭工資及烤漆費
    用，則被告應賠償之修理費合計為2萬3646元（計算式：6,4
    90＋17,156＝23,646）。
六、末按，被保險人因保險人應負保險責任之損失發生，而對於
    第三人有損失賠償請求權者，保險人得於給付賠償金額後，
    代位行使被保險人對於第三人之請求權，但其所請求之數額
    ，以不逾賠償金額為限，保險法第53條第1項規定甚明。又
    損害賠償祇應填補被害人實際損害，保險人代位被害人請求
    損害賠償時，依保險法第53條第1項規定，如其損害額超過
    或等於保險人已給付之賠償金額，固得就其賠償之範圍，代
    位請求賠償，如其損害額小於保險人已給付之賠償金額，則
    保險人所得代位請求者，應祇以該損害額為限，亦經最高法
    院65年台上字第2908號判例闡釋甚明。查本件原告因承保之
    系爭保車遭被告過失不法毀損，固已給付賠償金額8萬2056
    元予被保險人，有估價單、電子發票證明聯附卷可參，但因
    系爭保車實際得請求賠償之修復金額僅2萬3646元，已如前
    述。從而，原告依保險法第53條第1項規定，代位請求被告
    賠償之範圍，亦僅得以該等損害額為限。是原告請求被告給
    付2萬3646元及自起訴狀繕本送達被告翌日（即110年9月21
    日）起至清償日止，按週年利率5%計算之利息，為有理由，
    應予准許，爰為判決如主文第1項所示。逾此範圍之請求，
    即非正當，應予駁回。
七、本件係適用小額程序事件，就原告勝訴所為被告敗訴判決部
    分，爰依職權宣告假執行，並確定其訴訟費用額為1,000 元
    （即裁判費1,000元），由被告負擔。
八、本件原告之訴為一部有理由、一部無理由，依民事訴訟法第
    436條之23、第436條第2項、第385條第1項前段、第79 條、
    、第436條之19第1項、第436條之20，判決如主文。
中　　華　　民　　國　　110 　年　　10　　月　　13　　日
                      臺灣臺中地方法院臺中簡易庭
                                  法  官  陳添喜
以上為正本係照原本作成。
如不服本判決，應於送達後20日內，以判決違背法令為理由，向
本院提出上訴狀並表明上訴理由（上訴理由應表明一、原判決所
違背之法令及其具體內容；二、依訴訟資料可認為原判決有違背
法令之具體事實），如於本判決宣示後送達前提起上訴者，應於
判決送達後20日內補提上訴理由書（須附繕本）。
中　　華　　民　　國　　110 　年　　10　　月　　13　　日

                                  書記官  黃舜民